---
fontsize: 12pt
geometry: textheight=500pt
header-includes: 
  \usepackage{fancyhdr}
  \usepackage{datetime}
  \newdateformat{myformat}{\THEYEAR-\twodigit{\THEMONTH}-\twodigit{\THEDAY}}
  \pagestyle{fancy} 
  \fancyhf{}
  \addtolength{\headheight}{3cm}
  \rhead{Biblioteket, Författare \myformat\today} 
  \lhead{\includegraphics[width=6cm]{sh.logo}}
  \rfoot{\thepage}
output:
  pdf_document:
    number_section: TRUE
    latex_engine: xelatex
---


```{r setup, include=FALSE}
knitr::opts_chunk$set(echo = TRUE)

```
```{r, include=FALSE}
library(tidyverse)
source('/home/shub/src/common/lib/sh_diva_bibliometrics_functions.R')
sh_archive_start("Årsredovisning")
#Läs in data från DiVA. Vi använder en csvall2-fil
diva <- read_csv(file="/home/shub/assets/diva/diva_researchpubl_sh_latest.csv")
diva <- diva %>% filter(between(Year, 2014, 2018))
```

```{r filter, echo=FALSE}
#De publikationer som skall ingå i sammanställningen
divaAR <- diva %>% 
  filter(!(PublicationType == "Samlingsverk (redaktörskap)"|PublicationType == "Proceedings (redaktörskap)" |PublicationType == "Övrigt")) %>%
  filter(ContentType!="Övrig (populärvetenskap, debatt, mm)") %>%
  filter((is.na(Status))|Status=="published") %>%
  filter(is.na(PublicationSubtype)|PublicationSubtype == "publishedPaper" |PublicationSubtype == "meetingAbstract" 
         |PublicationSubtype == "editorialMaterial")
```

```{r ahead, echo=FALSE}
#Antal artiklar med status Ahead of print
ahead <- nrow(subset(diva, Status == "aheadofprint"))
```
```{r rev, echo=FALSE}
#Antal publikationer i granskningen
rev <- nrow(subset(divaAR, Reviewed =="false"))
```
# Underlag från DiVA till årsredovisningen
Uttaget från Södertörns högskolas pubikationsdatabas DiVA är gjort `r Sys.Date()` Antalet publikationer är uppdaterat för samtliga år.

För att endast räkna den vetenskapliga publiceringen med anknytning till högskolan görs ett urval.  
Endast publikationer som är publicerade eller *In press* är medräknade. `r ahead` artiklar med status *Epub ahead of print* är inte medräknade. Publikationstyperna *Samlingsverk (redaktörskap)*, *Proceedings(redaktörskap)* och *Övrigt* är inte medräknade.
För *Konferensbidrag* räknas endast *Publiserat paper* (dvs alla andra underkategorier räknas bort).

`r rev` publikationer som ännu inte granskats av bibliotekarie är medräknade. 

Tabellen till årsredovisningen finns i bifogad fil.

# Avvikelser från tidigare år
I tabellen ingår den doktorsavhandling 2016 som ansvariga för årsredovisningen valde att ej räkna med.

*Artikel i antologi: Övrigt vetenskaplig* 2016 har minskat med en publikation. Vid årsredovisningen 2017 var nedanstående publikation ännu inte granskad. Utgivningsåret har ändrats från 2016 till 2018.

Couldry, N., Rodriguez, C., Bolin, G., Cohen, J., Goggin, G., Kraidy, M., … Thomas, P. (2018). Media and Communications. In *Rethinking Society for the 21st Century: Report of the International Panel on Social Progress: Volume 2: Political Regulation, Governance, and Societal Transformations* (pp. 523–562). Cambridge : Cambridge University Press. 


```{r, include=FALSE}
#Slå ihop publikationstyper genom att byta namn på värden
divaAR$PublicationType <- recode(divaAR$PublicationType,
                                        "Artikel i tidskrift" = "Artiklar i tidskrift",
                                        "Artikel, forskningsöversikt" = "Artiklar i tidskrift",
                                        "Artikel, recension" = "Artiklar i tidskrift",
                                        "Kapitel i bok, del av antologi" = "Artiklar i antologi",
                                        "Doktorsavhandling, monografi" = "Doktorsavhandlingar",
                                        "Doktorsavhandling, sammanläggning" = "Doktorsavhandlingar",
                                        "Licentiatavhandling, monografi" = "Licentiatavhandlingar",
                                        "Licentiatavhandling, sammanläggning" = "Licentiatavhandlingar",
                                        "Bok" = "Monografier",
                                        "Konferensbidrag" = "Publicerade konferensbidrag",
                                        "Rapport" = "Rapporter")


#Gör en tabell som skrivs till csv omsorterad och med innhållstyp för artiklar
divaAR$PublicationType <- factor(divaAR$PublicationType, ordered = TRUE, 
                                 levels = c("Artiklar i tidskrift", "Artiklar i antologi", "Monografier", "Publicerade konferensbidrag", 
                                            "Doktorsavhandlingar", "Licentiatavhandlingar", "Rapporter"))
divaAR$ContentType <- factor(divaAR$ContentType, ordered = TRUE,
                             levels = c("Refereegranskat", "Övrigt vetenskapligt"))

articles <- divaAR %>%
  subset(PublicationType=="Artiklar i tidskrift"|PublicationType=="Artiklar i antologi") %>%
  group_by(PublicationType,ContentType) %>% 
  count(Year) %>%
  spread(Year, n)%>%
  unite(PublicationType, PublicationType, ContentType, sep=": ")

other_publication <- divaAR %>%
  subset(!(PublicationType=="Artiklar i tidskrift"|PublicationType=="Artiklar i antologi")) %>%
  group_by(PublicationType) %>% 
  count(Year) %>%
  spread(Year, n)

ar_table <- bind_rows(articles, other_publication)
ar_table <- ar_table[c(1,6,5,4,3,2)]
ar_table[is.na(ar_table)] <- 0L

```

```{r, include=FALSE}
#Spara i excel innan leverans
write_csv(ar_table, "Underlag_årsredovisning.csv")
sh_archive_resource("Underlag_årsredovisning.csv")
sh_archive_df(divaAR, "Medräknade_publikationer")
sh_archive_df(diva, "Diva_rådata")
sh_archive_end()
```

# Bakgrund
DiVA har använts som publikationsdatabas vid Södertörns högskola sedan 2011 och innehåller publikationer från 2000
och framåt. Sedan hösten 2011 har det gått att markera andra publikationer än artiklar som refereed. Sedan
februari 2013 finns underkategorier till publikationstyperna *Artikel i tidskrift* och *Konferensbidrag*.


**Kontaktperson:**