---
fontsize: 12pt
geometry: textheight=500pt
header-includes: 
  \usepackage{fancyhdr}
  \usepackage{datetime}
  \newdateformat{myformat}{\THEYEAR-\twodigit{\THEMONTH}-\twodigit{\THEDAY}}
  \pagestyle{fancy} 
  \fancyhf{}
  \addtolength{\headheight}{3cm}
  \rhead{Biblioteket, Författare \myformat\today} 
  \lhead{\includegraphics[width=6cm]{sh.logo}}
  \rfoot{\thepage}
output:
  pdf_document:
    number_section: TRUE
    latex_engine: xelatex
---


```{r setup, include=FALSE}
knitr::opts_chunk$set(echo = TRUE)

```
```{r, include=FALSE}
library(tidyverse)
source('/home/shub/src/common/lib/sh_diva_bibliometrics_functions.R')
sh_archive_start("ÖSS")

#Välj år. Lägg även in på rad 108.
y <- 2019
#Möjlig automatisering
#y <- as.integer(format(Sys.time(), "%Y"))-1

#Läs in data från DiVA. Vi använder en csvall2-fil
diva <- read_csv(file="/home/shub/assets/diva/diva_researchpubl_sh_latest.csv")
diva <- diva %>% filter(Year == y)

ossforsk <- subject_baltic(diva)
ossforsk <- funder_oss(ossforsk)

#Filtrerar till Östersjöforskning
ossforsk <- ossforsk %>% filter(baltic == TRUE)

#De publikationer som skall ingå i sammanställningen
ossforskAR <- ossforsk %>% 
  filter(!(PublicationType == "Samlingsverk (redaktörskap)"|PublicationType == "Proceedings (redaktörskap)" |PublicationType == "Övrigt"
           |PublicationType == "Doktorsavhandling, monografi" |PublicationType == "Doktorsavhandling, sammanläggning"
           |PublicationType == "Licentiatavhandling, monografi" |PublicationType == "Licentiatavhandling, sammanläggning")) %>%
  filter(ContentType!="Övrig (populärvetenskap, debatt, mm)") %>%
  filter((is.na(Status))|Status=="published"|Status=="inPress") %>%
  filter(is.na(PublicationSubtype)|PublicationSubtype == "publishedPaper" |PublicationSubtype == "meetingAbstract"
         |PublicationSubtype == "editorialMaterial")
```
```{r ahead, echo=FALSE}
#Antal artiklar med status Ahead of print
ahead <- nrow(subset(ossforsk, Status == "aheadofprint"))
```
```{r oss_fund, echo=FALSE}
oss_fund <- nrow(subset(ossforskAR, oss == TRUE))
```
```{r samlingsverk, echo=FALSE}
samlingsverk <- nrow(subset(ossforsk, (PublicationType == "Samlingsverk (redaktörskap)" 
|PublicationType == "Proceedings (redaktörskap)")))
```


# Uttag från DiVA till den årligar redovisningen till Östersjöstiftelsen
Uttaget från Södertörns högskolas pubikationsdatabas DiVA är gjort `r Sys.Date()`

I DiVA har `r oss_fund` publikationer Östersjöstiftelsen markerat som finansiär. I sammanställningen redovisar även de publikationer som också/eller är markerade med forskningsämnet Östersjö- och Östeuropaforskning.

För att endast räkna den vetenskapliga publiceringen med anknytning till högskolan görs ett urval. Publikationerna fraktioneras inte.

Endast publikationer som är publicerade eller *In press* är medräknade. `r ahead` artiklar med status *Epub ahead of print* är inte medräknade.\
Publikationstyperna för redaktörskap, *Samlingsverk (redaktörskap)* och *Proceedings (redaktörskap)* är inte medräknade. Under året gäller det `r samlingsverk` titlar inom ämnesområdet. Publikationstypen *Övrigt* är inte heller medräknad.
För *Konferensbidrag* räknas endast *Publiserat paper* (dvs alla andra underkategorier räknas bort).

Tabellen till redovisningen finns i bifogad fil. Här redovisas dels det totala antalet publikationer inom varje kategori, samt hur många av dessa som är refereegranskade.

# Kommentar



```{r, include=FALSE}
#Slå ihop publikationstyper genom att byta namn på värden
ossforskAR$PublicationType <- recode(ossforskAR$PublicationType, 
                                     "Artikel i tidskrift" = "Artiklar i tidskrift", 
                                     "Artikel, forskningsöversikt" = "Artiklar i tidskrift", 
                                     "Artikel, recension" = "Artiklar i tidskrift", 
                                     "Kapitel i bok, del av antologi" = "Bokkapitel", 
                                     "Bok" = "Böcker", 
                                     "Konferensbidrag" = "Publicerade konferensbidrag", 
                                     "Rapport" = "Rapporter")

#Gör en tabell som skrivs till csv omsorterad
ossforskAR$PublicationType <- factor(ossforskAR$PublicationType, ordered = TRUE, 
                                 levels = c("Artiklar i tidskrift", "Böcker", "Bokkapitel", "Publicerade konferensbidrag", 
                                            "Rapporter")) 
ossforskAR$ContentType <- factor(ossforskAR$ContentType, ordered = TRUE,
                             levels = c("Refereegranskat", "Övrigt vetenskapligt"))

oss_table <- ossforskAR %>%
  group_by(PublicationType) %>% 
  count(Year) %>%
  spread(Year, n)

oss_ref <- ossforskAR %>%
  filter(ContentType == "Refereegranskat") %>%
  group_by(PublicationType, ContentType) %>%
  count(Year) %>%
  spread(Year, n)

oss_ref <- oss_ref %>%
  spread(ContentType, '2019')

oss_table <- left_join(oss_table, oss_ref, "PublicationType")

oss_table[is.na(oss_table)] <- 0L

#Blir double instället för integer.
#Summera i excel
#oss_table <- bind_rows(oss_table, colSums(oss_table[2:3]))

```

```{r, include=FALSE}
#Spara i excel innan leverans
write_csv(oss_table, "Underlag_Östersjöstiftelsen.csv")
sh_archive_resource("Underlag_Östersjöstiftelsen.csv")
sh_archive_df(ossforskAR, "Medräknade_publikationer")
sh_archive_df(diva, "Diva_rådata")
sh_archive_end()
```

# Bakgrund
DiVA har använts som publikationsdatabas vid Södertörns högskola sedan 2011 och innehåller publikationer från 2000
och framåt. Sedan hösten 2011 har det gått att markera andra publikationer än artiklar som refereed. Sedan
februari 2013 finns underkategorier till publikationstyperna *Artikel i tidskrift* och *Konferensbidrag*.

**Kontaktperson:**\
Kontaktperson, biblioteket\
epost\
tel.
